【裁判字號】    92,易,613
【裁判日期】    920320
【裁判案由】    竊盜
【裁判全文】
台灣板橋地方法院刑事判決                          九十二年度易字第六一三號
    公  訴  人  台灣板橋地方法院檢察署檢察官
    被      告  甲○○
右列被告因竊盜案件，經檢察官提起公訴（九十二年度偵字第九０五號），本院判決
如左：
    主  文
甲○○攜帶兇器毀壞安全設備竊盜，累犯，處有期徒刑壹年拾月。扣案之鐵鉗及螺絲
起子各壹支均沒收。
    事  實
一、甲○○素行不良，最近一次係於民國（下同）八十九年間因違反毒品危害防制條
    例案件，經台灣花蓮地方法院判處有期徒刑五月確定，縮刑期滿日期為九十一年
    七月三十一日。詎仍不知悔改，竟意圖為自己不法之所有，於九十一年十二月二
    十三日下午三時四十分許，攜帶其所有客觀上可作為兇器使用之鐵鉗及螺絲起子
    各一支，至台北縣土城市○○路○段一九五號二樓乙○○之住處，以上開鐵鉗及
    螺絲起子破壞乙○○所有住處門鎖之安全設備，再侵入屋內竊取乙○○所有之戒
    指六只、勞力士手錶一對、伯納手錶、保羅手錶各一只、項鍊二條、手鐲一只、
    玉墜子二個及、珍珠墜子一個等財物（無故侵入住宅部分未經告訴），得手後欲
    離去之際，適為該處之住戶高錦琦即時發覺，予以追躡逮捕後並報警查獲，經警
    當場自甲○○之褲子口袋內起出乙○○遭竊之戒指四只，而勞力士手錶一對、伯
    納手錶、保羅手錶各一只、戒指二只、項鍊二條、手鐲一只、玉墜子二個及珍珠
    墜子一個等竊得贓物則遺落於現場，並扣得其所有供行竊所用之鐵鉗及螺絲起子
    各一支。
二、案經被害人乙○○訴由台北縣政府警察局土城分局報請台灣板橋地方法院檢察署
    偵查起訴。
    理  由
一、訊據被告甲○○對於上述時地以其所有鐵鉗與螺絲起子毀壞乙○○住處門鎖之安
    全設備及侵入屋內竊盜之事實坦承不諱；惟辯稱：伊僅竊取四個戒指，並未竊取
    其他財物云云。經查：右揭事實，業據被害人乙○○於警訊中指訴綦詳，且被告
    為警查獲時經會同警員回到作案現場時，發現走廊通道上散落有鐵盒、木盒及塑
    膠盒，內裝有勞力士手錶一對、伯納手錶、保羅手錶各一只、戒指二只、項鍊二
    條、手鐲一只、玉墜子二個、珍珠墜子一個等財物，核與證人高錦琦於警訊時證
    稱：「‧‧‧就走樓梯上樓，行至二樓時，聽到有東西（木盒等物）掉落聲，我
    即抬頭一看，發現大門開開，並有一人站在那裡神色慌張，並在撿東西（木盒、
    鐵盒、塑膠盒），我即隨口問他在做什麼，他亦回問我一句要做什麼後拔腿往屋
    內跑去，隨後又往屋外衝出來，跑到樓下」（見偵查卷第十一頁反面）。足見被
    告係於竊取上開財物得手後因適為證人高錦琦發覺而逃逸，慌亂中而將部分財物
    遺留於現場未及帶走等情，至為明確。此外並有照片八幀及贓物認領保管單一紙
    附卷可稽，復有鐵鉗及螺絲起子各一支扣案可資佐證。是被告所辯各節，要屬飾
    卸之詞，委無可採。罪證明確，被告犯行洵堪認定。又所謂兇器，乃依一般社會
    觀念足以對人之生命、身體、安全構成威脅，而具有危險性之凶器而言。本件扣
    案之鐵鉗及螺絲起子係鐵製且相當堅硬、尖銳，客觀上自可作為兇器使用無疑。
二、核被告所為，係犯刑法第三百二十一條第一項第二款、第三款之攜帶兇器毀壞安
    全設備竊盜之罪。末查；被告素行不良，最近一次係於八十九年間因違反毒品危
    害防制條例案件，經台灣花蓮地方法院判處有期徒刑五月確定，縮刑期滿日期為
  九十一年七月三十一日，此有台灣高等法院被告全國前案紀錄表附卷可徵。其於
    有期徒刑執行完畢後五年內再犯有期徒刑以上刑之本罪，為累犯，應加重其刑。
    爰審酌被告之品行、智識程度及被告之前即因二次竊盜案件為法院判刑，且身強
    體壯竟不知靠辛勤工作賺取金錢，而一再為宵小歹行以及被告犯罪後坦承部分犯
    行等一切情狀，量處如主文所示之刑，以示懲儆。至扣案之鐵鉗與螺絲起子各一
    支係被告所有且供其行竊所用，業經被告供明在卷，均應依法宣告沒收。
據上論斷，應依刑事訴訟法第二百九十九條第一項前段，刑法第三百二十一條第一項
第二款、第三款、第四十七條、第三十八條第一項第二款，判決如主文。
本案經檢察官楊四猛到庭執行職務
中    華    民    國    九   十   二    年    三    月    二    十      日
                               台灣板橋地方法院刑事第二庭
                                   法  官  潘  長  生
右正本證明與原本無異。
如不服本判決，應於判決送達後十日內向本院提出上訴狀 (應附繕本) ，上訴於
臺灣高等法院。
                                   書記官  王  增  華
中      華      民      國      九 十 二     年    三    月  二十四    日
附錄本案論罪科刑法條
刑法第三百二十一條：
犯竊盜罪而有左列情形之一者，處六月以上五年以下有期徒刑：
一、於夜間侵入住宅或有人居住之建築物、船艦或隱匿其內而犯之者。
二、毀越門扇、牆垣或其他安全設備而犯之者。
三、攜帶兇器而犯之者。
四、結夥三人以上而犯之者。
五、乘火災、水災或其他災害之際而犯之者。
六、在車站或埠頭而犯之者。
前項之未遂犯罰之。


司法院資訊處製作；財團法人民間司法改革基金會備份。
